Contact

Rua Leonino Nery de Lima N° 300 (35)9-9894-1069 (Mobile) leandro_srs20@yahoo.com.br

www.linkedin.com/in/leandrochagas- (LinkedIn) my-portfolio-gray-ten.vercel.app/ (Personal)

Top Skills

Automação de testes API REST React.js

Languages

Inglês (Limited Working)
Português (Native or Bilingual)

Certifications

React Js do zero ao avançado na pratica

Desenvolvimento SPA com Angular Bootcamp LocalizaLabs React Developer

Introdução a Qualidade de Software Metodologias Ágeis e Ciclo de Desenvolvimento de Software

Leandro Chagas

Desenvolvedor Front-end| Angular | NodeJS | PWA's | Material Design | Firebase | Cypress | MogoDB |

Pouso Alegre, Minas Gerais, Brazil

Summary

Sobre mim:

Desenvolvedor Frontend, trabalho com Angular desenvolvendo sistemas web. Graduado em Tecnologia da Informação em 2018 pela Uninter em Santa Rita do Sapucaí - MG..

Frontend tenho experiência em: Angular,HTML, CSS, JS e Typescript.

Backend tenho experiência em: NodeJS, API Rest, Postgres, MogoDb, Insomnia.

Tenho experiência em teste: Cypress(básico).

E bibliotecas de estilização de sites como o Bootstrap e versionamento de código com o Git e Github.

E com essa curva de aprendizado me possibilitou usar tais tecnologias no meu trabalho, porém continuo em constante evolução.

Como desenvolvedor web, estou sempre tentando encontrar novas maneiras de fazer um código limpo e funcional, e sempre com a mente aberta para aprender novos conceitos sobre como melhorar meu código.

Resolver problemas é o que faço de melhor e sou uma pessoa muito teimosa que não desiste facilmente até que seja resolvido.

Dê uma olhada no meu github: https://github.com/chagasleandro Dê uma olhada no meu portfólio: https://my-portfolio-grayten.vercel.app/

Experience

Hitachi Kokusai Linear Analista de suporte técnico

November 2019 - Present (3 years 3 months)

Santa Rita do Saucaí

- * Teste e Instalação do software SCT Subnetwork Craft Terminal IDU tipo "ALC".
- * Teste e atualização de software da linha SIAE.
- * Teste de software em framework AngularJs, de sistemas digitais de transmissores de TV digital Multi-canal.

BDP Broadcasting

Desenvolvedor da web

January 2022 - September 2022 (9 months)

Santa Rita do Sapucaí, Minas Gerais, Brazil

° Desenvolvimento de funcionalidades para sistemas web com integração de APIs. Tecnologias utilizadas: AngularJS, HTML, CSS, Bootstrap, PrimeNG, UIKIT, Typescript, GIT.

Foxconn

Analista de testes de software

November 2012 - August 2014 (1 year 10 months)

Santa Rita do Sapucaí, Minas Gerais, Brasil

- ° Desenvolvimento de funcionalidades para sistemas web com integração de teste.
- ° NPI para clientes como: HP, Dell, Acer, Asus, Lenovo, Itautec, Cinterion, Sony e Honeywell.
- ° Cronograma de Instalação durante o ramp-up e qualificação conforme previsão e demanda;
- ° Desenvolvimento de scripts de teste;

Education

Alura

Front-end React, Programação de Computadores - Aplicativos Específicos · (November 2022)

UNINTER Centro Universitário Internacional

Tecnologia da Informação, Tecnologia da Informação · (2015 - 2018)